臺灣臺中地方法院刑事判決                        九十一年度易緝字第一五四號
    公  訴  人  台灣台中地方法院檢察署檢察官
    被      告  甲○○
右列被告因偽造文書案件，經檢察官聲請簡易判決處刑（八十九年度偵字第一二九二
一號），本院台中簡易庭認不宜以簡易判決處刑，簽移普通庭審理，本院判決如左：
    主  文
甲○○幫助變造國民身分證，足以生損害於公眾及他人，處有期徒刑貳月，如易科罰
金，以參佰元折算壹日。
扣案變造「乙○○」國民身分證上之甲○○照片壹張，沒收。
    事  實
一、甲○○於民國（下同）八十九年三月底，明知綽號「一指」之成年男子，向伊索
    取相片之目的係為了變造身分證持至銀行開戶，竟基於幫助「一指」變造身分證
    之故意，在台中市○○路一家紅茶店內，交付其所有之相片一幀予該綽號「一指
    」之人，由綽號「一指」之人將甲○○之相片一幀換貼至不詳姓名年籍之人所有
    之身分證上，並將身分證上其他登載內容參考乙○○之姓名、年籍而加以變造，
    足以生損害於戶政事務所對戶政管理之正確性及乙○○，並於八十九年四月十二
    日收受該綽號「一指」之人所變造之身分證，準備到銀行開戶，嗣於八十九年四
    月十三日上午十一時三十分許，行至台中市○區○○路、民權路口，為警查獲並
    扣得上開已變造完成而由其持有備用之國民身分證，而查悉上情。
二、案經台中市警察局第一分局報請臺灣臺中地方法院檢察署檢察官偵查後聲請簡易
    判決處刑，本院台中簡易庭認不宜以簡易判決處刑，簽移本院普通庭依法審理。
    理  由
一、訊據被告甲○○坦承於前開時地交付相片一幀予「一指」且持有前開變造之身分
    證等情不諱，惟矢口否認幫助綽號「一指」之人變造身分證，辯稱：伊不知相片
    是要換貼至他人身分證上，亦不知道持有之身分證係變造云云，惟查：被告於偵
    查中坦承：「我是從朋友一指那裡拿來的，我拿我半身相片給一指變造，變造好
    之後，我拿到銀行去開戶」（檢察官問：偽造之身分證何來？）「我要等到一指
    的通知才知道，都是一指主動打ＣＡＬＬ機：：給我的」（檢察官問：你拿變造
    之身分證去銀行開戶是要作何壞事？）等語明確，核與乙○○於警訊中指稱：伊
    身分證並未遺失，且扣案之身分證上之資料均有誤等語相符，且有扣案之變造身
    分證一幀佐證，被告辯稱：交付身分證時不知道是要變造用，且不知道該身分證
    為他人變造云云，顯係事後卸責之詞，不足採信，事證明確，被告犯行堪以認定
    。
二、核被告所為，係幫助犯刑法第二百十二條之變造身分證罪，被告係以幫助他人犯
    罪之意思，參與構成要件以外之行為，業據被告於偵訊中供明，尚無證據證明被
    告確有以自己犯罪之意思為交付相片之行為，且亦未參與構成要件之行為，公訴
    人認其所為與「一指」有犯意聯絡與行為分擔，容有未洽，被告係變造身分證之
    事前幫助犯，依刑法第三十條第二項之規定，減輕其本刑。爰審酌被告無不良素
    行、本件犯罪之動機、目的、手段、所生之危害及犯罪後之態度等一切情狀，量
    處如主文所示之刑，並諭知易科罰金之折算標準。扣案變造「乙○○」國民身分
    證上之甲○○照片一張，為被告所有，且係供本件犯罪所用之物，併予宣告沒收
    。
據上論斷，應依刑事訴訟法第四百五十二條、第四百五十一條之一第四項但書第一款
、第二百九十九條第一項前段，刑法第二百十二條、第三十條第二項、第四十一條第
一項前段、第三十八條第一項第二款，罰金罰鍰提高標準條例第一條前段、第二條，
判決如主文。
中    華    民    國      九十一      年       五      月     一    日
                                臺灣臺中地方法院刑事第二庭
                                      法  官  陳 如 玲
右正本證明與原本無異。
如不服本判決，應於判決送達後十日內向本院提出上訴狀，上訴於臺灣高等法院臺中
分院( 須附繕本 )。
                                      書記官
中    華    民    國      九十一      年       五      月     三    日
中華民國刑法第二百一十二條：
(偽造變造特種文書罪)
偽造、變造護照、旅券、免許證、特許證及關於品行、能力服務或其他相類之證書、
介紹書，足以生損害於公眾或他人者，處一年以下有期徒刑、拘役或三百元以下罰金
。
